【裁判字號】    92,易,1231
【裁判日期】    921114
【裁判案由】    毒品危害防制條例
【裁判全文】
臺灣桃園地方法院刑事判決                        九十二年度易字第一二三一號
    公  訴  人  臺灣桃園地方法院檢察署檢察官
    被      告  甲○○
右列被告因違反毒品危害防制條例案件，經檢察官提起公訴（九十二年度毒偵字第四
六七號、第一四五二號、第一九一二號），本院裁定適用簡式審判程序審理，茲判決
如左：
    主  文
甲○○連續施用第二級毒品，累犯，處有期徒刑捌月。
扣案安非他命壹包（淨重零點公克）及安非他命殘渣袋肆袋，沒收並銷燬之；扣案
玻璃球壹個及橡膠軟管壹只均沒收之。
    事  實
一、甲○○前因施用毒品案件，經觀察、勒戒後，認無繼續施用毒品之傾向，經臺灣
    桃園地方法院檢察署檢察官於民國八十七年十月三十一日，以八十七年度偵字第
    一四九九七號不起訴處分確定後，復因施用第二級毒品安非他命案件，經本院以
    裁定將其送觀察、勒戒後，因認有繼續施用毒品之傾向，嗣經臺灣桃園地方法院
    檢察署檢察官提起公訴後，本院於八十八年四月七日，以八十八年度易字第六０
    八號刑事判決有期徒刑八月確定後，再因施用第二級毒品案件，經臺灣桃園地方
    法院檢察署檢察官提起公訴，本院於八十九年五月二十九日，以八十九年度易字
    第四九七號判處有期徒刑四月確定。詎竟不知悔改，又基於概括犯意，自九十一
    年十一月起至九十二年六月十一日早上十時許止，連續在其位於桃園縣中壢市台
    貿十村三四七號住處，將安非他命放置於以玻璃球及橡膠軟管自製吸食器上燒烤
    之方式，施用第二級毒品安非他命多次，為警先於九十二年一月二十九日下午三
    時十五分許，在桃園縣中壢市○○路○段二九巷一六之一號查獲，並扣得第二級
    毒品安非他命毛重０‧五公克、玻璃球一個及橡膠軟管一只；再於九十二年三月
    二十七日下午四時四十分許，經警依法通知其到場採尿送驗之結果，其尿液中呈
    安非他命陽性反應，及於九十二年六月十二日因竊盜案件為警緝獲移送至本院時
    ，經本院法警於其身上查得安非他命殘渣袋四袋，經採尿送驗後查獲。
二、案經桃園縣警察局、該局中壢分局報告，暨本院函請臺灣桃園地方法院檢察署檢
    察官偵查起訴。
    理  由
一、訊據被告甲○○對於右揭時、地連續施用第二級毒品安非他命之事實均坦承不諱
    ，且被告為警查獲時所採尿液送鑑驗結果確呈安非他命之陽性反應，此有桃園縣
    警察局刑警隊被採尿人姓名編號對照表、桃園縣衛生局不法藥物尿液檢定書、臺
    灣桃園地方法院檢察署檢察官強制到場（強制採驗尿液）許可書、列管毒品人口
    尿液檢體採集送驗紀錄表、昭信科技顧問股份有限公司濫用藥物陽性檢體檢驗報
    告、台灣檢驗科技股份有限公司濫用藥物尿液檢驗報告各一紙在卷足佐，並有扣
    案之安非他命一包（淨重０‧三公克）、安非他命殘渣袋四袋（殘渣無法析離）
    、玻璃球一個及橡膠軟管一只可資佐證，足證被告之自白與事實相符。又被告前
    因施用毒品案件，經觀察、勒戒後，認無繼續施用毒品之傾向，經臺灣桃園地方
    法院檢察署檢察官於民國八十七年十月三十一日，以八十七年度偵字第一四九九
    七號不起訴處分確定後，復因施用第二級毒品安非他命案件，經本院以裁定將其
    送觀察、勒戒後，因認有繼續施用毒品之傾向，嗣經臺灣桃園地方法院檢察署檢
    察官提起公訴後，本院於八十八年四月七日，以八十八年度易字第六０八號刑事
    判決有期徒刑八月確定後，再因施用第二級毒品案件，經臺灣桃園地方法院檢察
    署檢察官提起公訴，經本院於八十九年五月二十九日，以八十九年度易字第四九
    七號判處有期徒刑四月確定等情，有臺灣桃園地方法院檢察署檢察官八十七年度
    偵字第一四九九七號不起訴處分書、本院八十八年度易字第六０八號、八十九年
    度易字第四九七號、臺灣高等法院被告全國前案紀錄表各一份附卷可稽。被告本
    件所犯施用第二級毒品安非他命犯行，與毒品危害防制條例第二十條第三項前段
    之規定相符，殆無疑問。綜上所述，本案事證明確，被告犯行足堪認定，應予依
    法論科。
二、核被告之所為，係犯毒品危害防制條例第十條第二項之罪。被告施用第二級毒品
    安非他命，施用前持安非他命之低度行為，應為施用之高度行為所吸收，不另論
    罪。其先後多次施用第二級毒品安非他命之行為，時間緊接，所犯構成要件相同
    之罪名，顯係基於概括犯意為之，為連續犯，應刑法第五十六條之規定論以一罪
    ，並加重其刑。公訴人雖未就被告自九十二年六月九日起至同年月十一日止施用
    安非他命之犯行起訴，惟此部份既經被告於本院審理中所自承，且與起訴之事實
    有裁判上一罪之關係，基於審判不可分之原則，本院自得併予審理，附此敘明。
    爰審酌被告有多次施用毒品犯行，此次再犯本罪，顯見其戒毒意志不堅，亦無悛
    悔之意，惟其所犯限於自殘，尚未對社會造成重大危害，且其犯罪後能坦承犯行
    ，態度尚屬良好，公訴人求刑有期徒刑六月，顯屬過輕等一切情狀，量處如主文
    所示之刑，以資懲儆。扣案之安非他命一包（淨重０‧三公克）、安非他命殘渣
    袋四袋（殘渣無法析離），應依毒品危害防制條例第十八條第一項前段宣告沒收
    銷毀。另扣案玻璃球一個及橡膠軟管各一只，為被告所有，業據被告於本院所自
    承，且屬供犯罪所用之物，爰依刑法第三十八條第一項第二款之規定，宣告沒收
    。
三、本件被告甲○○所犯毒品危害防制條例第十條第二項施用第二級毒品罪，為法定
    刑三年以下有期徒刑之罪，且屬地方法院管轄第一審案件，而被告已於本院準備
    期日中就本件被訴事實為有罪之陳述，經本院告知其簡式審判程序之旨，並聽取
    當事人之意見後，依刑事訴訟法第二百七十三條之一第一項，裁定由受命法官獨
    任進行簡式審判程序，附此敘明。
據上論斷，應依刑事訴訟法第二百九十九條第一項前段、第二百七十三條之一第一項
，毒品危害防制條例第十條第二項、第十八條第一項前段，刑法第十一條前段、第五
十六條、第三十八條第一項第二款，判決如主文。
本案經檢察官林秀敏到庭執行職務。
中        華        民        國    九十二    年    十一    月   十四   日
                                   臺灣桃園地方法院刑事第八庭
                                         法  官  劉 秀 君
右正本證明與原本無異。
如不服本判決，應於判決送達後十日內向本院提出上訴狀( 應附繕本 )，上訴於臺灣
高等法院。
                                         書記官  邱 仲 騏
中        華        民        國    九十二   年     十一    月   十四   日
附錄本案論罪科刑之法條：
毒品危害防制條例第十條第二項：
施用第二級毒品者，處三年以下有期徒刑。


司法院資訊處製作；財團法人民間司法改革基金會備份。
